Inventaris van het archief van het Euroteam van het ministerie van Financiën, 1996-2002
Nationaal Archief, Den Haag
- Stukken van bijzondere aard, B
  - Taakuitvoering, B.1
    - Projecten, B.1.5
      - Euromonitor overheid
        - Het deelnemen aan euromonitorgesprekken van het ministerie van Landbouw, Natuur en Visserij (LNV), met draaiboek LNV, 1998 - 1999; >300; 1 pak
        - Het toezenden van de euromonitor vragenlijst, met een verslag van een monitorgesprek, 1999; >171; 1 pak
        - Het opstellen van het hoofdpuntenverslag Monitorgesprek ministeries, 1999 - 2001; div.nrs.; 6 pakken
          - mei 1999, >172; 1 pak
          - mei 1999, >173; 1 pak
          - november 1999, >175; 1 pak
          - november 2000, >178; 1 pak
          - november 2000, >179; 1 pak
          - augustus en september 2001, >184; 1 pak
        - Het verzamelen van informatie inzake de euromonitor van het ministerie van Economische Zaken (EZ), 2000 - 2001; >203; 1 pak
      - Evaluatie europroject
        - Het verzamelen van informatie inzake het offertetraject voor de evaluatie van het europroject, 2001; >34; 1 pak
        - Het opstellen van stukken voor aanvullende werkzaamheden (deelonderzoeken) door Berenschot ter evaluatie van het europroject in Nederland, 2001 - 2002; >35; 1 pak
        - Offerte evaluatie van het europroject in Nederland, 2002; >37; 1 pak
        - Rapport Berenschot 'Voorstel voor evaluatie invoering euro' gedateerd Utrecht, 9 januari 2002, met bijlagen, >36; 1 pak
      - Landelijk Euro Gemeenten Overleg (LEGO)
        - Het deelnemen aan de Projectgroep Euro Testen Gemeenten (PETG) ten behoeve van het project Handreiking Testen Euro voor Gemeenten, 2000 - 2001; >161; 1 pak
        - Het opstellen van stukken inzake de invoering van de euro binnen de gemeenten, 2000 - 2002; div.nrs.; 3 pakken
          - 2000 - 2001, >167; 1 pak
            Nota bene: onder andere euro-invoering sociale diensten en huursubsidie, rapportage onderzoek strategie ketenpartners
          - 2001, >159; 1 pak
          - 2001 - 2002, >165; 1 pak
            Nota bene: onder andere parkeertarieven, prijsverhogingen